臺灣新北地方法院刑事裁定
111年度聲字第1283號
聲明異議人
即  受刑人  廖和元



                    
上列聲明異議人即受刑人因違反毒品危害防制條例案件，對於臺
灣新北地方檢察署檢察官之執行指揮命令（111年度執緝文字第6
00號），聲明異議，本院裁定如下：
    主  文
聲明異議駁回。
    理  由
一、聲請意旨略以：因藥頭宋超台於案發期間因脊椎關節問題致
    半身不遂，而於臺北醫院住院，復轉院至土城醫院住院開刀
    ，則宋超台不可能於該期間送毒品至新北市三重區重新路與
    大同南路交叉路口，是本案毒品交易並未成功，請法院調閱
    案發當日路口監視器可以證明，主張無罪答辯等語。
二、按受刑人或其法定代理人或配偶以檢察官執行之指揮為不當
    者，得向諭知該裁判之法院聲明異議，刑事訴訟法第484條
    固定有明文。惟所謂「檢察官執行之指揮不當」，係指就執
    行之指揮違法及執行方法不當等情形而言。判決確定後即生
    效力，檢察官如依確定判決內容為指揮執行，自難指檢察官
    執行之指揮為違法或其執行方法不當（最高法院100年度台
    抗字第936號裁定意旨參照）。又刑罰之執行，由檢察官依
    指揮書附具之裁判書為之，刑事訴訟法第457條第1項、第45
    8條亦規定明確。準此，除法院之確定判決或定執行刑之確
    定裁定有違法情事，經非常上訴或再審程序，加以撤銷或變
    更者外，原確定裁判有其執行力，檢察官即應據以執行。而
    刑事訴訟法第484條之聲明異議，係以受刑人或其法定代理
    人或配偶，對於檢察官就確定裁判執行之指揮，認為不當者
    ，方得為之。倘對法院所為之判決或裁定不服者，則應循上
    訴或抗告程序尋求救濟。如判決業經確定，則應另行依再審
    或非常上訴程序加以救濟，非得以聲明異議方式為之（最高
    法院101年度台抗字第301號、第662號裁定意旨參照）。
三、經查，聲明異議人因違反毒品危害防制條例之幫助施用第一
    級毒品案件，經本院於110年6月8日以110年度簡字第1262號
    判決判處有期徒刑4月（共2罪），如易科罰金，均以新臺幣
    （下同）1,000元折算1日，應執行有期徒刑6月，如易科罰
    金，亦以1,000元折算1日確定，嗣臺灣新北地方檢察署執行
    檢察官依前述確定判決，以111年度執緝文字第600號執行指
    揮書執行，聲明異議人已於111年3月30日入監執行等情，此
    經本院依職權調閱本院110年度簡字第1262號刑事卷宗及臺
    灣新北地方檢察署111年度執緝字第600號執行卷宗查核無誤
    ，並有臺灣高等法院被告前案紀錄表在卷可憑，是檢察官本
    諸權責，依據上開法院之確定判決內容為執行，難謂有何違
    法或不當之處。本件聲明異議人不外乎主張本院第一審認事
    用法有所違誤，揆諸前開說明，應循其他法定程序加以救濟
    ，非得以聲明異議方式為之。茲聲明異議人不循正辦，逕提
    起本件聲明異議，不服檢察官之執行指揮，顯無理由，依法
    應予駁回。
四、依刑事訴訟法第486條，裁定如主文。
中　　華　　民　　國　　111 　年　　6 　　月　　27　　日
                  刑事第八庭  法　官  林翠珊
上列正本證明與原本無異。
如不服本裁定應於裁定送達後伍日內向本院提出抗告狀。
                              書記官　王敏芳
中　　華　　民　　國　　111 　年　　6 　　月　　27　　日